【裁判字號】    92,交聲,1374
【裁判日期】    921128
【裁判案由】    違反道路交通管理處罰條例聲明異議
【裁判全文】
臺灣臺北地方法院交通事件裁定                  九十二年度交聲字第一三七四號
    異  議  人
    即受處分人  甲○○  男  五.
右列異議人即受處分人因違反道路交通管理處罰條例案件，對於臺北市交通事件裁決
所中華民國九十二年十月十六日所為之處分（原處分案號：北市裁三字第裁二二－Ａ
ＢＹ五九九七一一號）聲明異議，本院裁定如左：
    主      文
異議駁回。
    理      由
一、按汽車駕駛人，行經有燈光號誌管制之交岔路口闖紅燈者，處新臺幣（下同）一
    千八百元以上五千四百元以下罰鍰，並記違規點數三點，道路交通管理處罰條例
    第五十三條、第六十三條第一項第三款分別定有明文。
二、本件異議人即受處分人甲○○於民國九十二年八月二十四日十九時二十分許，駕
    駛車號Ｔ三－五五四０號自用一般小客車，沿臺北市○○街行駛，途經泉州街與
    汀州路交岔路口時，適該路口之燈光號誌為紅燈，詎異議人不依指示停等，闖紅
    燈右轉行駛汀州路，遭臺北市政府警察局中正第二分局員警鄭嘉陞於臺北市○○
    路○段二五一號前攔停，以異議人有違反前揭道路交通管理處罰條例第五十三條
    規定之行為掣單舉發。嗣異議人於應到案日期前提出申訴，經原處分機關請舉發
    單位調查結果，仍認異議人有違規事實，原處分機關乃依道路交通管理處罰條例
    第五十三條、第六十三條第一項第三款及違反道路交通管理事件統一裁罰標準及
    處理細則所訂之違反道路交通管理事件統一裁罰標準表之規定裁處異議人罰鍰二
    千七百元，並予記違規點數三點。
三、訊據異議人矢口否認有於前揭時、地闖紅燈之違規行為，辯稱：伊當時先在和平
    西路上等待左轉泉州街，待左轉燈亮起左轉沿泉州街行駛，至上開路口再右轉汀
    州路，和平西路、泉州街口左轉燈亮起後，十秒內泉州街與汀州路口之號誌就會
    變綠燈，伊不可能在十秒內從和平西路與泉州街口開抵泉州街與汀州路口，故伊
    從泉州街右轉汀州路時並未闖紅燈云云。經查：異議人駕駛車號Ｔ三－五五四０
    號自用一般小客車於前述時、地闖紅燈行駛之違規事實，業據證人即舉發之員警
    鄭嘉陞於本院九十二年十一月二十四日調查時結證稱：本件交通違規案件是我舉
    發；當時我騎警用機車從重慶南路右轉福州街行駛，正要左轉泉州街時，注意到
    泉州街與汀州路口的號誌已變為紅燈，遂準備慢行要停車，這時看見異議人駕車
    沿泉州街往汀州路的方向行駛，到上開路口異議人的車子在我前方，就在我面前
    闖紅燈右轉汀州路行駛，沒隔多久我也馬上右轉汀州路，在汀州路二百五十一號
    前攔停受處分人並開單舉發等語。按證人鄭嘉陞係執行公務之警員亦為目睹異議
    人前開違規行為之人證，依卷存證據資料並無任何積極證據足以證明證人上開證
    詞係屬虛偽，亦無足以令人顯信證人證述為不可採之品性證據或前科證據存在，
    本院自不得僅以證人為本件開單告發異議人之員警而全盤抹煞其在訴訟上所具有
    之證人資格及其證言之證明力。況交通警員掣單舉發違反道路交通管理處罰條例
    所列之違規事實，本質上為行政處分，係公務員基於職務上權力，依法就特定之
    具體事件所為具有公法上效果之單方行政行為，基於公務員為公法上行為具有公
    信力之原則，該行政處分當可被推定為真正，則執勤警員本其維護交通秩序、安
    全職責所為之舉發，自應受到合法、正確之推定；至異議人雖以前揭情詞置辯，
    惟證人鄭嘉陞陳稱：伊是在泉州街時看到異議人，並不知道異議人從那條路過來
    再走泉州街等語，是無從證明異議人確曾在和平西路、泉州街口待左轉燈亮起後
    才左轉，且十秒之內不可能開抵泉州街與汀州路口等前題，自不足推斷異議人抵
    達泉州街、汀州路口時，該路口不可能為紅燈之事實，從而異議人空言否認有前
    揭違規行為，顯無足採，事證明確，異議人前揭闖紅燈之行為足堪認定。
四、綜上所述，本件異議人為汽車駕駛人，行經有燈光號誌管制之交岔路口闖紅燈，
    原處分機關依道路交通管理處罰條例第五十三條、第六十三條第一項第三款及違
    反道路交通管理事件統一裁罰基準及處理細則所訂之違反道路交通管理事件統一
    裁罰基準表之規定裁處罰鍰二千七百元，並記違規點數三點，核無違誤，本件異
    議人之異議為無理由，自應予以駁回。
據上論斷，應依道路交通案件處理辦法第十九條，裁定如主文。
中      華      民      國    九十二    年     十一     月    二十八    日
                                    臺灣臺北地方法院交通法庭
                                        法  官  歐陽漢菁
右正本證明與原本無異。
如不服本裁定應於送達後五日內向本院提出抗告狀。
                                        書記官  沈 芳 君
中      華      民      國    九十二    年     十二     月      一      日


司法院資訊處製作；財團法人民間司法改革基金會備份。
